# 20 年的经营租赁合同的租金摊销问题

提问人：sunny669988 时间：2019-01-04 17:19:38
陈版，请教经营租赁的问题。
具体情况：公司跟业主签订了 20 年的经营租赁合同用以经营长租公寓，租赁合同总额假设 10 亿。租金标准是每三年上浮 5%，若按照瑞华研究里提到在整个租期里按直线法摊销，对于公司来说，有几个觉得不合理的地方，请陈版指教：
1 、如果按照 20 年来做直线法摊销，则前期的租金成本非常高，而实际公司的租赁收入也是根据物价上涨水平来调整，这样摊销租金成本，收入和成本严重不匹配（因租赁合同总额高），则前期分摊的成本非常高。
2 、按之前陈版在帖子里提到，若要按照整个租赁期以直线法来摊销，需要具备合理的基础，这个基础是租赁合同能够在整理上构成不可撤销。已看过相关合同条款，条款中约定了违约的处理，是否可以理解为该合同不能整体上构成不可撤销，则不具备直线法摊销的合理基础？
3 、合同条款写到：“该房屋租赁期为 20 年，租赁时间自 2018 年 4 月 16日起（起租日，若实际交付房屋晚于前述日期的，则以实际交付日为准）至59 、请教陈版！！！非同一控制下企业合并中同时含有同控或权益交易情况下的会计处理...目录2038 年 4 月 15 日止。装修免租期自 2017 年 10 月 16 日起至 2018年 4 月 15 日止，装修免租期不包含在租赁期限内。” 问题：由于装修期并未实际收取租金，且合同条款提到装修免租期不包含在租赁期内。是否可以考虑装修期不作为免租期来摊销租金成本？那么实际摊销租金成本的时点是否可以从公寓开业之日起？
我认为是否可以这么处理：（ 1 ）按租金标准计算每年实际应支付的租金，以每年的租金成本总额在当年 12 个月内直线法摊销；（ 2 ）合同条款中对于 “装修期不在租赁期的范围”不影响会计上将装修期作为免租期来摊销租金成本，则公寓从装修之日（也就是业主交付之日起）依然作为免租期来摊销租金成本。
谢谢陈版！

回答人：chenyiwei
1 、该合同是否整体上构成不可撤销，要看合同对解除条款、违约责任的具体约定是否足够严厉，使得双方都不能轻易解除租约。但一般理解，因为 20年内的不可知因素很多，因此整个 20 年构成不可撤销租赁的可能性不太大。或者根据具体情况，分割成一段段较短的不可撤销租赁期，分别在各自期间内直线法摊销各该期间的租金成本。
2 、装修期间也应分担租金成本。